【裁判字號】    98,訴,181
【裁判日期】    980331
【裁判案由】    違反毒品危害防制條例
【裁判全文】
臺灣屏東地方法院刑事判決               98年度訴字第181號
公  訴  人  臺灣屏東地方法院檢察署檢察官
被      告  甲○○
上列被告因違反毒品危害防制條例案件，經檢察官提起公訴（97
年度毒偵字第2500號），被告於本院準備程序進行中，就被訴事
實為有罪之陳述，經本院告知簡式審判程序意旨，並聽取當事人
之意見後，本院合議庭裁定由受命法官獨任依簡式審判程序審理
，判決如下：
    主  文
甲○○施用第一級毒品，累犯，處有期徒刑壹年。
    事  實
一、甲○○於民國93年間，因施用毒品案件，經本院裁定送觀察
    勒戒後，認無繼續施用毒品傾向，於93年2月26日執行完畢
    釋放，並經臺灣屏東地方法院檢察署檢察官以93年度毒偵字
    第254 號為不起訴處分確定；再於93、94年間，因施用毒品
    、竊盜等案件，分別經本院及臺灣高等法院高雄分院以94年
    度訴字第239 號、94年度上易字第410 號判處有期徒刑6 月
    、5 月、10月，合併定應執行有期徒刑1 年7 月確定，於96
    年1 月15日假釋出監，迄至96年2 月19日假釋期滿未經撤銷
    ，視為執行完畢。詎其仍不知悔改，明知海洛因業經公告列
    為毒品危害防制條例之第一級毒品，不得持有、施用，竟基
    於施用第一級毒品之犯意，於97年8 月9 日10時許，在屏東
    縣車城鄉○○村○○路58之1 號住處旁，以將海洛因粉末摻
    水置入所有針筒後注射血管之方式，施用第一級毒品海洛因
    1 次。嗣於97年8 月9 日13時許，在屏東縣車城鄉海口村海
    口營45之22號附近，甲○○因涉嫌另案為警查獲，後經其同
    意採集尿液送驗，結果呈現可待因、嗎啡陽性反應，而查悉
    上情。
二、案經屏東縣政府警察局恆春分局報告臺灣屏東地方法院檢察
    署檢察官偵查起訴。
    理  由
一、本件被告甲○○所犯係死刑、無期徒刑或最輕本刑為3 年以
    上有期徒刑以外之罪，亦非屬臺灣高等法院管轄第一審之案
    件，其於準備程序中就被訴事實為有罪之陳述，經本院告知
    簡式審判程序之旨，並聽取當事人意見後，本院合議庭依刑
    事訴訟法第273 條之1 第1 項為裁定，由受命法官獨任進行
    簡式審判程序。又簡式審判程序之證據調查，依刑事訴訟法
    第273 條之2 規定，不受同法第159 條第1 項審判外陳述排
    除之限制；再被告對於卷內各項證據亦不爭執證據能力，復
    無事證顯示有何違法取得或類此瑕疵之情，故卷內所列各項
    證據，自均有證據能力，合先敘明。
二、上揭犯罪事實，業據被告坦承不諱，又其於97年8 月9 日為
    警採集之尿液送驗結果，亦呈可待因、嗎啡陽性反應，有臺
    灣檢驗科技股份有限公司濫用藥物尿液檢驗報告、被告之尿
    液送驗代號與姓名對照表各1 紙附卷可稽（見警卷第9 、11
    頁）。是認被告上開自白與事實相符，堪以採信。從而本件
    事證已明，被告犯行洵足認定，應依法論科。
三、查被告前因施用毒品案件，經法院裁定送觀察勒戒執行等情
    ，有上開被告毒品前科與執行情形，及其前案紀錄表、刑案
    資料查註紀錄表各1 份為憑，被告於觀察勒戒執行完畢後，
    5 年內再犯本件施用毒品罪，是依毒品危害防制條例第23條
    第2 項之規定，應予依法追訴。按海洛因係毒品危害防制條
    例第2 條第2 項第1 款所定之第一級毒品。核被告所為，係
    犯毒品危害防制條例第10條第1 項之施用第一級毒品罪。被
    告持有第一級毒品海洛因進而施用，其持有之低度行為應被
    施用之高度行為所吸收，不另論持有第一級毒品之罪。被告
    有如事實欄所載之犯罪科刑執行情形，有上開前案紀錄資料
    可參，其於徒刑執行完畢後，5 年內故意再犯本件有期徒刑
    以上之罪，為累犯，應依刑法第47條第1 項之規定加重其刑
    。爰審酌被告迭經法院裁定送觀察勒戒及因施用毒品遭判刑
    ，竟不思警惕，猶一再施用毒品，本不宜寬貸，惟念及此乃
    自戕行為，且被告犯後已坦承犯行、態度尚可等一切情狀，
    量處如主文所示之刑，以示懲儆。
四、本件被告所有供其施用第一級毒品使用之注射針筒，並未扣
    案，且在本件查獲前已遭被告丟棄而不復存在乙節，業經其
    於警詢時供述明確（見警卷第8 頁），是已無沒收之必要，
    爰不宣告沒收，併此敘明。
據上論斷，應依刑事訴訟法第273 條之1 第1 項、第299 條第1
項前段，毒品危害防制條例第10條第1 項，刑法第11條前段、第
47條第1 項，判決如主文。
本案經檢察官陳啟能到庭執行職務
中    華    民    國    98    年    3     月    31    日
                  刑事第四庭  法  官  江振源
以上正本證明與原本無異
如不服本判決，應於判決送達後10日內向本院提出上訴書狀（應
附繕本），其未敘述上訴理由者，應於上訴期間屆滿後20日內補
提理由書狀於本院，上訴於臺灣高等法院高雄分院。
中    華    民    國    98    年    3     月     31   日
                              書記官  潘豐益
附錄本判決論罪科刑法條：
毒品危害防制條例第10條第1項
施用第一級毒品者，處6月以上5年以下有期徒刑。


司法院資訊處製作；財團法人民間司法改革基金會備份。
